臺灣彰化地方法院刑事判決
111年度交簡上字第5號
公  訴  人  臺灣彰化地方檢察署檢察官
上  訴  人  
即  被  告  TRAN VIET DUNG（中文姓名：陳越勇）
            男  
            
            外來人口統一證號：NC00000000號
            
上列上訴人即被告因公共危險案件，不服本院中華民國110年11
月30日110年度交簡字第1854號刑事簡易判決（聲請簡易判決處
刑案號：110年度偵字第11468號），提起上訴，本院管轄第二
審合議庭判決如下︰
    主    文
上訴駁回。
TRAN VIET DUNG（中文姓名：陳越勇）緩刑貳年。
    犯罪事實
一、本院審理結果，認原審之認事用法均無不當，應予維持，並
    引用原審簡易判決書記載之事實、證據及理由（如附件）外
    ，證據另補充：被告於本院之自白。
二、被告上訴意旨略以：我的太太在越南生病，醫藥費用龐大，
    我因向朋友借錢，恐朋友不借，才應朋友要求喝酒，我知道
    錯了，因需要賺錢回家給太太治病，故希望判輕一點等語，
    並提出所稱其妻在越南就醫之越南文文件證明。
三、按關於刑之量定，係實體法上賦予法院得為自由裁量之事項
    ，茍已斟酌刑法第57條各款所列情狀，而未逾越法定刑度，
    或濫用其權限，即不得任意指摘為違法，最高法院72年臺上
    字第6696號、75年臺上字第7033號判例均可參照。且在同一
    犯罪事實與情節，如別無其他加重或減輕之原因，下級審法
    院量定之刑，亦無過重或失輕之不當情形，則上級審法院對
    下級審法院之職權行使，原則上應予尊重（最高法院85年度
    臺上字第2446號判決意旨參照）。經查，原審審理結果，認
    被告犯行事證明確，以行為人之責任為基礎，審酌被告酒後
    駕車之行為缺乏尊重其他用路人生命、財產安全之觀念，漠
    視社會大眾之交通安全，及其酒測值、所為對社會道路安全
    所生危害程度、犯罪手段、被告為外籍勞工、智識程度等一
    切情狀，而依刑法第185條之3第1項第1款、第41條第1項前
    段、第42條第3項前段、刑法施行法第1條之1第1項規定，判
    處被告有期徒刑3月，併科罰金新臺幣（下同）2萬元，有期
    徒刑如易科罰金，罰金如易服勞役，均以1千元折算1日。本
    院核其認事用法，均無違誤，量刑亦屬適當，並無失之過重
    之情，應予維持。被告上訴請求從輕量刑，要屬無據，應予
    駁回如主文第1項所示。
四、又查，被告並無前科，有臺灣高等法院被告前案紀錄表在卷
    可稽，素行尚稱良好，非具犯罪習慣之人，本次是第1次酒
    駕，非多次慣犯，亦未發生交通事故，其騎乘電動自行車，
    相對於酒後駕駛汽車對於公共交通之危險程度較低，為外籍
    移工，尚有因本案酒後駕車之行政罰單需繳納，信其係因一
    時失慮，致罹刑典，歷經本案偵審程序及刑之宣告後，當能
    知所警惕，而無再犯之虞，是認其所受刑之宣告，以暫不執
    行為適當，爰依刑法第74條第1項第1款之規定，宣告緩刑2
    年，以啟自新。另本院審酌被告係初次犯罪，犯罪情節非鉅
    ，犯後亦知坦承犯行，態度尚可，係來我國工作之外籍勞工
    ，若宣告驅逐出境，將無法在我國繼續工作營生，影響其生
    計，綜合上述各情狀及被告之犯罪情節，認尚無將被告驅逐
    出境之必要，附此敘明。
據上論斷，依刑事訴訟法第455條之1第1項、第3項、第373條、
第368條，判決如主文。
本案經檢察官林芬芳聲請簡易判決處刑，檢察官林士富到庭執行
職務。
中    華    民    國   111    年    3     月    3     日
                刑事第五庭  審判長法  官  周  淡  怡
                                  法  官  陳  德  池
                                  法  官  吳  芙  如
以上正本證明與原本無異。
本件不得上訴。
中    華    民    國   111    年    3     月    3     日
                                  書記官  林  盛  輝